臺灣桃園地方法院民事裁定　　　　　　　100年度聲字第343號
聲　請　人　貴元皮革製品有限公司
法定代理人　陳葉淑德
相　對　人　渣打國際商業銀行股份有限公司
法定代理人　吳志偉
相　對　人　蔣超凡
上列當事人間聲請停止強制執行事件，本院裁定如下：
    主  文
聲請人為相對人渣打國際商業銀行股份有限公司供擔保新台幣玖
拾陸萬柒仟陸佰壹拾壹元、為相對人蔣超凡供擔保新台幣壹拾伍
萬元後，本院九十二年度執字第一三六一七號清償債務事件之強
制執行程序，於本院一百年度訴字第一九二五號第三人異議之訴
事件終結確定前，應暫予停止。
    理  由
一、按第三人就執行標的物有足以排除強制執行之權利者，得於
    強制執行程序終結前，向執行法院對債權人提起異議之訴。
    有回復原狀之聲請，或提起再審或異議之訴，或對於和解為
    繼續審判之請求，或提起宣告調解無效之訴、撤銷調解之訴
    ，或對許可強制執行之裁定提起抗告時，法院因必要情形或
    依聲請定相當並確實之擔保，得為停止強制執行之裁定，強
    制執行法第15條及第18條第2 項定有明文。
二、本件聲請意旨略以：本院92年度執字第13617 號強制執行事
    件，相對人對於債務人陳君炎所有之坐落於桃園縣中壢市○
    ○段473 地號土地（系爭系爭土地）為強制執行，惟系爭土
    地係聲請人共同出資購買，礙於登記規定之關係，暫以債務
    人之名義登記，並非債務人陳君炎所獨有。蓋聲請人最初係
    以第三人游振賢名義向第三人廖雪薰購買興南段3 筆土地，
    嗣聲請人將購買之土地出售部分之後，將所餘約850 餘平方
    公尺之土地與隔鄰即債務人陳君炎所有坐落於桃園縣中壢市
    ○○段興南小段5-15地號土地合併，而改編為桃園縣中壢市
    ○○段興南小段5-14、5-98地號，經重測後重編為桃園縣中
    壢市○○段482 、473 地號。而按照比例，聲請人有應有部
    分約30% ，即850 餘平方公尺，是系爭土地為聲請人與債務
    人陳君炎所共有。詎本院民事執行處疏未調查，仍併為查封
    系爭土地，嚴重侵害聲請人之權益，業已依法提起第三人異
    議之訴。為免執行標的物一旦拍賣勢難回復原狀，聲請人將
    受難以回復之損害，爰聲請准予提供擔保，裁定停止本院92
    年度執字第13617 號清償債務事件之強制執行程序等語。
三、經查，聲請人主張本院92年度執字第13617 號強制執行事件
    所執行標的物之系爭土地，聲請人有30% 之應有部分，並非
    執行債務人陳君炎所獨有，相對人不得全部為強制執行之查
    封及執行，聲請人僅就應有部分之十分之一即土地之3%對相
    對人提起第三人異議之訴等情，業經本院依職權調閱100 年
    度訴字第1925號第三人異議之訴卷宗核閱屬實，則聲請人依
    強制執行法第18條第2 項規定聲請停止強制執行為有理由，
    應予准許。又按，法院依強制執行法第18條第2 項定擔保金
    額而准許停止強制執行之裁定者，該項擔保係備供債權人因
    停止執行所受損害之賠償，其數額應依標的物停止執行後，
    債權人未能即時受償或利用該標的物所受之損害額，或其因
    另供擔保強制執行所受之損害額定之，非以標的物之價值或
    其債權額為依據，最高法院91年度台抗字第429 號判決意旨
    可資參照。查相對人渣打國際商業銀行股份有限公司（下稱
    相對人渣打銀行）、蔣超凡對債務人陳君炎之本金債權各有
    新台幣（下同）645 萬739 元、100 萬元未受償，有相對人
    渣打銀行100 年2 月21日陳報狀、相對人蔣超凡100 年8 月
    22日聲明參與分配狀在卷可考（見本院執行卷(五)第268-270
    頁、卷(七)第107-112 頁），而系爭土地經特別變賣程序後之
    減價拍賣程序，定最低拍賣價格為3,359 萬2,000 元，亦有
    通知函在卷可參（見本院執行卷(九)），系爭土地之價值顯然
    高於相對人聲請執行之債權，則相對人因執行系爭土地所可
    得獲償之金額，即應以該債權金額為準。是相對人因系爭土
    地停止執行致未能即時分配受償所受之損害額，應為相對人
    於停止執行期間即聲請人提起第三人異議之訴之進行期間，
    因無法即時就系爭土地受償額度所可能遭受之利息損失。參
    諸民法第203 條之規定，以週年利率5%，計算相對人因停止
    執行每年無法受償所可能遭受之損害，相對人渣打銀行為32
    萬2,537 元（計算式：6,450,739 元×5%，元以下四捨五入
    ）、相對人蔣超凡為5 萬元（計算式：1,000,000 元×5%）
    。另聲請人以系爭土地應有部分3%為訴訟標的，其訴訟標的
    價額為100 萬7,760 元，係屬不得上訴第三審案件，本院參
    考各級法院辦案期限實施要點規定，第一、二審訴訟程序審
    判案件之辦案期限分別為1 年4 個月、2 年，本院認以3 年
    之期間計算停止執行之期間為宜，則本件對相對人渣打銀行
    應供擔保金額為96萬7,611 元（計算式：322,5 37元×3 ）
    、對相對人蔣超凡為應供擔保金額為15萬元應為允當。是上
    開擔保金係就每位相對人分別所為，上開執行程序於聲請人
    供擔保後，僅就受擔保相對人之執行程序部分暫予停止，至
    於其他債權人則否，附此敘明。
四、爰依強制執行法第18條第2 項，裁定如主文。
中    華    民    國   100    年    12    月    30    日
                  民事第一庭    法  官  范明達
以上正本係照原本作成。
如對本裁定抗告，應於收受裁定正本送達後10日內向本院提出抗
告狀，並繳納抗告裁判費新台幣1,000 元。
中    華    民    國   100    年    12    月    30    日
                                書記官  李心怡